臺灣高等法院刑事判決
110年度上易字第1538號
上  訴  人  
即  被  告  李恩豪




上列上訴人即被告因竊盜案件，不服臺灣新北地方法院110年度
易字第33號，中華民國110年6月29日第一審判決（起訴案號：臺
灣新北地方檢察署108年度偵字第19299號、109年度偵緝字第163
6號），提起上訴，本院判決如下：
    主  文
上訴駁回。
    事實及理由
一、經本院審理結果，認第一審以上訴人即被告李恩豪（下稱被
    告）犯修正前刑法第321條第1項第1款、第2款之共同踰越安
    全設備侵入住宅竊盜罪，處有期徒刑8月，並就未扣案之犯
    罪所得諭知沒收、追徵，其認事用法、量刑及沒收之宣告均
    無不當，應予維持，除證據部分補充：被告於本院審理時之
    自白（本院卷第89頁）以外，餘均引用第一審判決書記載之
    事實、證據及理由（如附件）。
二、被告上訴意旨略以：因為疫情持續第三級警戒，導致伊在原
    審未能與告訴人達成和解，伊確有賠償誠意，請從輕量刑等
    語。
三、本院查：
　㈠原審判決依憑被告於偵查、審理中之自白，證人即告訴人吳
    秀英、共犯周俊菁、同在現場之范光權等人之證詞，以及監
    視器影像截圖、現場勘查照片、通聯調閱查詢單、現場位置
    圖、勘驗筆錄等證據，認定被告共同踰越安全設備侵入住宅
    竊盜之犯行，已詳敘所憑之證據與認定之理由，並無任何憑
    空推論之情事，亦與經驗法則、論理法則無違。
　㈡被告雖辯稱：伊有與告訴人洽談和解並履行賠償之誠意云云
    。然查，國內疫情警戒標準自民國110年7月27日起調降至第
    二級後，本院於110年10月7日所定之準備程序，以及告訴人
    於原審提起之刑事附帶民事訴訟，經移送原審法院板橋簡易
    庭以110年度板司小調字第2841號案件審理，而於110年11月
    19日所定之調解期日，被告均未遵期到庭乙節，有本院送達
    證書、準備程序筆錄及公務電話查詢紀錄表存卷可按（本院
    卷第47、57至61、79頁），可見難認被告有何洽談和解之真
    意及行動，其既迄未實際賠償告訴人所受損害，原審之量刑
    基礎即未生改變，故被告提起上訴，請求從輕量刑，為無理
    由，應予駁回。
據上論斷，應依刑事訴訟法第373條、第368條，判決如主文。
本案經檢察官盧祐涵提起公訴，檢察官洪威華到庭執行職務。
中　　華　　民　　國　　110 　年　　12　　月　　15　　日
                  刑事第二十一庭審判長法　官  劉元斐
                                      法　官  胡宜如
                                      法　官  蔡羽玄
以上正本證明與原本無異。
不得上訴。
                                      書記官  陳靜雅
中　　華　　民　　國　　110 　年　　12　　月　　15　　日
附錄：本案論罪科刑法條全文
修正前中華民國刑法第321條
犯竊盜罪而有下列情形之一者，處6月以上、5年以下有期徒刑，
得併科新臺幣10萬元以下罰金：
一、侵入住宅或有人居住之建築物、船艦或隱匿其內而犯之者。
二、毀越門扇、牆垣或其他安全設備而犯之者。
三、攜帶兇器而犯之者。
四、結夥三人以上而犯之者。
五、乘火災、水災或其他災害之際而犯之者。
六、在車站、埠頭、航空站或其他供水、陸、空公眾運輸之舟、
    車、航空機內而犯之者。
前項之未遂犯罰之。
附件：
臺灣新北地方法院刑事判決
                                       110年度易字第33號
公　訴　人　臺灣新北地方檢察署檢察官
被　　　告　李恩豪　男　民國00年0月00日生
                    身分證統一編號：Z000000000號
                    籍設臺北市○○區○○路000號2樓（臺北
                    ○○○○○○○○○）
                    住○○市○○區○○街00巷00號5樓
上列被告因竊盜案件，經檢察官提起公訴（108 年度偵字第1929
9 號、109 年度偵緝字第1636號），本院判決如下：
    主  文
李恩豪共同犯踰越安全設備侵入住宅竊盜罪，處有期徒刑捌月。
未扣案如附表所示之犯罪所得與周俊菁均共同沒收，於全部或一
部不能沒收或不宜執行沒收時，與周俊菁共同追徵其價額。
    事  實
一、李恩豪、周俊菁（所涉加重竊盜犯行，業由本院以109 年度
    審易字第2218號判決論罪科刑確定）與不知情之范光權（所
    涉加重竊盜犯行，業經臺灣新北地方檢察署檢察官以108 年
    度偵字第19299 號為不起訴處分確定），於民國108 年4 月
    1 日8 時55分許，行經吳秀英位於新北市○○區○○路000號2 
    樓住處附近時，周俊菁、李恩豪2 人因認該處無人在家，竟
    共同意圖為自己不法之所有，基於竊盜之犯意聯絡，由李恩
    豪在外負責把風，周俊菁則至吳秀英上開住處後方防火巷，
    攀爬至吳秀英上開住處後，踰越該處未上鎖之窗戶而侵入該
    屋內，徒手竊取吳秀英所有如附表所示之物品，得手後2 人
    隨即離去。嗣因吳秀英發覺遭竊後，報警處理，經警調閱附
    近監視器錄影畫面，始查悉上情。
二、案經吳秀英訴由新北市政府警察局中和分局報告臺灣新北地
    方檢察署檢察官偵查起訴。
    理  由
壹、程序方面按被告以外之人於審判外之言詞或書面陳述，除法
    律有規定者外，不得作為證據，刑事訴訟法第159條第1項固
    定有明文。惟被告以外之人於審判外之陳述，雖不符前4 條
    之規定，而經當事人於審判程序同意作為證據，法院審酌該
    言詞陳述或書面陳述作成時之情況，認為適當者，亦得為證
    據；當事人、代理人或辯護人於法院調查證據時，知有第15
    9 條第1項不得為證據之情形，而未於言詞辯論終結前聲明
    異議者，視為有前項之同意，同法第159 條之5 亦有規定。
    本案下述所引被告李恩豪以外之人於審判外之陳述，經本院
    提示各該審判外陳述之內容並告以要旨，檢察官及被告於本
    院言詞辯論終結前均未爭執證據能力，復經本院審酌該等供
    述證據作成之客觀情狀，並無證明力明顯過低或係違法取得
    之情形，且為證明本案犯罪事實所必要，認為以之作為證據
    應屬適當，均應有證據能力。另本院後述所引用之其餘非供
    述證據，經本院依法當庭提示令被告辨認並依法調查外，復
    無證據足證係公務員違背法定程序所取得，又為證明本案犯
    罪事實所必要，亦均得作為本案證據。
貳、實體方面
一、認定犯罪事實所憑之證據及理由上開事實，業據被告於偵查
    中及本院審理時均坦承不諱（見偵緝字卷第15至17頁、本院
    易字卷第114 頁），核與告訴人吳秀英於警詢中之指述（見
    偵字卷第23至25頁反面）、證人即共同被告周俊菁於警詢、
    偵查中、本院審理時之證述（見偵字卷第3 至6 頁、第127 
    至128 頁、本院審易字卷第188、192 、195 頁）、證人范
    光權於警詢及偵查中之證述（見偵字卷第9 至12頁反面、第
    120 至121 頁）情節相符，並有指認犯罪嫌疑人紀錄表3 份
    （見偵字卷第7 至8 頁反面、第13至14頁反面、第21至22頁
    反面）、監視器影像截圖共66張（見偵字卷第54至86頁）、
    現場勘察照片共16張（見偵字卷第88至92頁）、通聯調閱查
    詢單（見偵字卷第96至99頁反面）、被告等人來程路線併監
    視器畫面位置圖（一）至（三）（見偵字卷第93至95頁）、
    被告繪製之現場位置圖（見偵緝字卷第19頁）及本院110 年
    5 月4 日勘驗偵訊光碟之勘驗筆錄（見本院易字卷第92至10
    9 頁）各1 份在卷可稽，足供擔保被告上開任意性自白確與
    事實相符，是本案事證明確，被告犯行堪以認定，應予依法
    論科。
二、論罪科刑
  ㈠按行為後法律有變更者，適用行為時之法律，但行為後之法
    律有利於行為人者，適用最有利於行為人之法律，刑法第2
    條第1 項定有明文。查被告行為後，刑法第321 條加重竊盜
    罪之規定，已於108 年5 月29日經總統以華總一義字第1080
    0053451 號令修正公布，並於同年5 月31日施行。修正前第
    321 條第1 項第1 款、第2 款條文為：「犯竊盜罪而有下列
    情形之一者，處6 月以上、5 年以下有期徒刑，得併科新臺
    幣10萬元以下罰金：一、侵入住宅或有人居住之建築物、船
    艦或隱匿其內而犯之者，二、毀越門扇、牆垣或其他安全設
    備而犯之者」，修正後條文則為：「犯前條第1 項、第2 項
    之罪而有下列情形之一者，處6 月以上5 年以下有期徒刑，
    得併科50萬元以下罰金：一、侵入住宅或有人居住之建築物
    、船艦或隱匿其內而犯之，二、毀越門窗、牆垣或其他安全
    設備而犯之」，新法將「犯竊盜罪」改為「犯前條第一項、
    第二項之罪」，且將「毀越門扇」改為「毀越門窗」，而將
    窗戶由「安全設備」移列至「門窗」之加重條件，並將原條
    款之「新臺幣」（下同）、「者」刪除，修正後規定並提高
    罰金刑之刑度，茲比較新舊法結果，修正後之規定對被告未
    較有利，依刑法第2 條第1 項前段，應適用行為時即修正前
    刑法第321 條第1 項第1 、2 款規定論處。
  ㈡按（修正前）刑法第321 條第1 項第2 款之「門扇」係專指
    門戶而言，而所謂「其他安全設備」，則指門扇、牆垣以外
    ，依通常觀念足認防盜之一切設備而言，諸如門鎖、窗戶、
    冷氣孔、房間門或通往陽臺之門均屬之（最高法院55年台上
    字第547 號判決、最高法院78年度台上字第4418號判決意旨
    參照），是窗戶具有防閑之效用，依社會通常之觀念，屬於
    維護安全之防盜設備，自屬同條文規定之安全設備。至同條
    款所謂「毀」係指毀損，稱「越」則指踰越或超越，只要踰
    越或超越門扇、牆垣或其他安全設備之行為使該門扇、牆垣
    或其他安全設備喪失防盜作用，即該當於上開規定之要件。
    查本案被告與共同被告周俊菁之行竊方式，係由被告把風，
    再由共同被告周俊菁攀爬至告訴人2 樓住處，徒手打開該房
    間未上鎖之窗戶進入告訴人住處等情，經告訴人吳秀英指訴
    明確，並有上開現場勘查照片11張在卷為憑，是被告係踰越
    安全設備侵入住宅竊盜，堪可認定。
  ㈢核被告所為，係犯修正前刑法第321 條第1 項第1 款、第2款
    之踰越安全設備侵入住宅竊盜罪。公訴意旨認被告係犯毀越
    門窗之加重竊盜罪嫌，尚有誤會，惟此僅係同條款之加重條
    件認定有異，尚不生變更起訴法條問題，併此敘明。被告與
    共同被告周俊菁間，就本案犯行，有犯意聯絡、行為分擔，
    應論以共同正犯。
  ㈣被告前於97年間，因業務過失致死案件，經臺灣板橋地方法
    院（現更名為臺灣新北地方法院，即本院）以98年度易字第
    2804號判處有期徒刑3月，經上訴後，臺灣高等法院以99年
    度上訴字第3223號判決上訴駁回，再經上訴後，最高法院以
    101年度台上字第2386號判決上訴駁回確定，於103年9月1日
    送監執行後易科罰金執行完畢，有臺灣高等法院被告前案紀
    錄表附卷可按，是其於受有期徒刑之執行完畢後，5年以內
    故意再犯本案有期徒刑以上之罪，雖依刑法第47條第1項之
    規定，構成累犯，惟衡諸本案與前揭所構成累犯之案件，罪
    質不同，侵害之法益亦相異，依司法院大法官會議釋字第77
    5號解釋意旨，不予加重其刑。
  ㈤爰以行為人之責任為基礎，審酌被告正值壯年，不思以正當
    途徑獲取所需，反夥同共同被告周俊菁恣意踰越窗戶侵入告
    訴人住處內竊取財物，不僅使告訴人平白蒙受損失，更嚴重
    造成告訴人身心上對於居住安全之憂慮，亦對於社會治安之
    危害甚鉅，所為應予非難，復斟酌被告於偵查中曾坦承犯行
    ，復於本院審理時改口否認，經本院勘驗被告於偵查中坦認
    犯罪之偵訊光碟後，始再度坦承犯行，且尚未能與告訴人達
    成調解以賠償其損害之犯罪後態度，並兼衡被告之犯罪動機
    、目的、手段、竊得物品之價值、高職肄業之智識程度、目
    前從事水電工，月收入約3 、4 萬、與母親同住，需扶養母
    親之家庭經濟生活狀況（見本院易字卷第85頁）等一切情狀
    ，量處如主文所示之刑。
三、沒收
  ㈠按犯罪所得，屬於犯罪行為人者，沒收之；前2 項之沒收，
    於全部或一部不能沒收或不宜執行沒收時，追徵其價額，刑
    法第38條之1 第1 項前段、第3 項定有明文。次按犯罪所得
    之沒收或追徵，在於剝奪犯罪行為人之實際犯罪所得，使其
    不能坐享犯罪之成果，以杜絕犯罪誘因，性質上屬類似不當
    得利之衡平措施。2 人以上共同犯罪，共犯所得之沒收或追
    徵，應就各人所分得者為之；然如共同正犯各成員對於不法
    利得主觀上均具有共同處分之合意，客觀上復有共同處分之
    權限，且難以區別各人分得之數，則仍應負共同沒收之責（
    最高法院109 年台上字第3421號判決意旨參照）。
  ㈡查被告及共同被告周俊菁所竊得如附表所示之財物，屬其等
    本件竊盜犯行之犯罪所得，未經扣案，亦未返還告訴人。又
    被告於偵查中及本院審理時均供稱：我沒有拿LV包包去變賣
    等語（見偵緝字卷第16頁、本院易字卷第110 頁），而共同
    被告周俊菁則於警詢、偵查中及本院審理時均供稱：LV包包
    由被告拿去轉賣2,000 元，我拿600 元，首飾則丟到秀朗橋
    河中等語（見偵字卷第4 、5 頁反面、第128 頁、本院審易
    卷第192 至193 頁），顯見被告與共同被告周俊菁就不法利
    得分配不明，應認其等對於不法利得享有共同處分權限，為
    避免被告無端坐享犯罪所得，且經核本案情節，對被告宣告
    沒收犯罪所得並無過苛之虞，爰依刑法第38條之1 第1 項前
    段、第3 項之規定，就上開犯罪所得均與共同被告周俊菁共
    同沒收，並於全部或一部不能沒收或不宜執行沒收時，與共
    同被告周俊菁共同追徵其價額。
據上論斷，應依刑事訴訟法第299 條第1 項前段，刑法第2 條第
1 項前段、第28條、修正前刑法第321 條第1 項第1 款、第2 款
、刑法第38條之1 第1 項前段、第3 項，判決如主文。
本案經檢察官盧祐涵提起公訴，檢察官林殷正到庭執行職務。
中　　華　　民　　國　 110　　年　　6 　　月　　29　　日
                  刑事第十庭  法  官  林翠珊
以上正本證明與原本無異。
如不服本判決，應於判決送達後20日內敘明上訴理由，向本院提
出上訴狀（應附繕本），上訴於臺灣高等法院。其未敘述上訴理
由者，應於上訴期間屆滿後20日內向本院補提理由書「切勿逕送
上級法院」。
                              書記官  王敏芳
中　　華　　民　　國　 110　　年　　6 　　月　　29　　日
附錄本判決論罪法條：
修正前中華民國刑法第321條
犯竊盜罪而有下列情形之一者，處 6 月以上、5 年以下有期徒
刑，得併科新臺幣 10 萬元以下罰金：
一、侵入住宅或有人居住之建築物、船艦或隱匿其內而犯之者。
二、毀越門扇、牆垣或其他安全設備而犯之者。
三、攜帶兇器而犯之者。
四、結夥三人以上而犯之者。
五、乘火災、水災或其他災害之際而犯之者。
六、在車站、埠頭、航空站或其他供水、陸、空公眾運輸之舟、
    車、航空機內而犯之者。
前項之未遂犯罰之。
【附表】
編號 被告竊得物品及數量 價值（新臺幣）  1 LV品牌皮包1個 4萬元  2 飾品20個 3萬元                            合計 7萬元